【裁判字號】    95,聲,2021
【裁判日期】    950629
【裁判案由】    停止執行
【裁判全文】
臺灣臺北地方法院民事裁定              95年度聲字第2021號
聲  請  人  乙○○
相  對  人  甲○○
上列當事人間聲請停止執行事件，本院裁定如下：
    主  文
聲請人供擔保新臺幣壹佰壹拾參萬元後，本院九十五年度執字第
一六九四五號執行事件之強制執行程序，於本院九十五年度訴字
第六七七九號塗銷抵押權登記事件判決確定前應暫予停止。
    理  由
一、按有回復原狀之聲請，或提起再審或異議之訴，或對於和解
    為繼續審判之請求，或提起宣告調解無效之訴、撤銷調解之
    訴，或對於第4條第1項第5款之裁定提起抗告時，法院因必
    要情形或依聲請定相當並確實之擔保，得為停止強制執行之
    裁定。強制執行法第18條第2項定有明文。
二、本件聲請人以其經向本院提起塗銷抵押權登記之訴為理由，
    聲請裁定停止95年度執字第16945號拍賣抵押物執行事件之
    強制執行。
三、本件經本院調取該執行卷宗及95年度訴字第6779號塗銷抵押
    權登記之訴卷宗審究後，認為聲請人之聲請為有理由，應予
    准許。且查，本件相對人係以本院94年度拍字第1015號拍賣
    抵押物裁定為執行名義，聲請本院執行處查封聲請人所有之
    台北市○○段○○段384、385、386地號土地及其上建號為台
    北市○○段○○段1537、門牌號碼為台北市○○○路○段64號
    之6之房屋及建號為1602之共同使用部分，請求聲請人應返
    還相對人新臺幣（下同）325萬元。本院審酌相對人因停止
    執行，未能即時就其主張對聲請人享有之325萬元債權，經
    由拍賣前揭不動產而受償，可能因無法運用該筆資金而發生
    相當於利息之損失，參酌兩造之陳述，暨考量目前銀行無擔
    保借款利率之水準，本院認該項損失之利率，以依週年利率
    8 ％之計算較為適當，應屬核算相對人因停止執行所受損害
    之妥適標準。另上開塗銷抵押權不存在之民事訴訟，其標的
    價額已逾民事訴訟法得上訴第三審所定金額，則該訴訟事件
    得上訴至三審，參酌各級法院辦案期限實施要點規定計算，
    其審理期間約為4年4個月，預估為聲請人提起塗銷抵押權登
    記之訴獲准停止執行因而致相對人執行延宕之期間，再以相
    對人之系爭債權按前述利率年息8％計算約為1,126,667元（
    計算式：【3,250,000×8％×4】＋【3,250,000×8％÷12
    ×4】≒1,126,667），爰取其概數1,130,000元作為相對人
    因聲請人提起塗銷抵押權登記之訴因而停止執行致未能即時
    受償之損害額。又聲請意旨固以聲請人係因相對人偽造文書
    取得抵押權，請求於定相當之擔保金額時予以衡酌，然依據
    強制執行法第18條第2項聲請提供擔保停止執行者，所供擔
    保金係為確保債權人之權益不致受損害，已如前揭裁定意旨
    所揭示，從而本院於量定聲請人應提供之擔保金數額時，自
    應依據上開標準而為斟酌，不得僅依聲請人單方之陳述，而
    置相對人可能受有之損害於不顧，附此敘明。
四、依前開規定，裁定如主文。
中    華    民    國    95    年    6     月    29    日
                        民事第二庭    法  官  蕭胤瑮
以上正本係照原本作成。
如對本裁定抗告須於裁定送達後10日內向本院提出抗告狀，並繳
納抗告費新臺幣1,000元。
中    華    民    國    95    年    6     月    29    日
                                      書記官  黃慧怡


司法院資訊處製作；財團法人民間司法改革基金會備份。
